【裁判字號】    90,交附民上,7
【裁判日期】    900530
【裁判案由】    過失傷害
【裁判全文】
台灣高等法院高雄分院刑事附帶民事訴訟判決         九十年度交附民上字第七號
    上  訴  人
    即  原  告  甲○○
    被上訴  人
    即  被  告  乙○○
右當事人間因過失傷害案件，上訴人不服台灣屏東地方法院中華民國九十年一月二十
九日第一審附帶民事訴訟（九十年度交附字第八號），提起上訴，本院判決如左：
    主  文
上訴駁回。
    事  實
一、上訴人即原告陳述略稱：上訴人於民國八十九年十二月二十七日出庭應訊，並未
    被告知開始辯論，自無辯論終結，亦未告知刑事訴訟法所規定得提起附帶民事訴
    訟，應遵守之時間，原審判決顯有未合，且將原告提出之收據證據沒收等語。
二、被上訴人即被告聲明：駁回原告之訴。陳述略稱：原告主張之機票費用不該由被
    告負擔，醫藥費用部分被告已支付，其他原告請求應提出證據，被告業已支付新
    台幣六千元。
    理  由
一、按提起附帶民事訴訟判決，應於刑事訴訟起訴後第二審辯論終結前為之。但在第
    一審辯論終結後，提起上訴前，不得提起。此觀刑事訴訟法第四百八十八條規定
    自明。
二、經查：
  (一)本件被告乙○○被訴過失傷害案件（原審八十九年度交易字第一七一號），第一
    審刑事訴訟部份，係於民國八十九年十二月二十七日辯論終結，又於九十年三月
    二十三日經檢察官提起上訴在卷（見原審交通事件卷第十九頁反面及本院交上易
    卷第三頁），茲原告於九十年一月十五日（即辯論終結後，提起上訴前），具狀
    提起附帶民事訴訟，揆諸首開法條規定，顯有未合，應予駁回。
  (二)上訴人另主張八十九年十二月二十七日並未被告知開始辯論，自無辯論終結云云
    。惟按審判期日之訴訟程序，專以審判筆錄為證，刑事訴訟法第四十七條定有明
    文，經核原審交通事件卷宗資料，依卷內筆錄所載，係有「諭本案調查證據完畢
    開始言詞辯論、檢察官論告請依法論處」之辯論程序（見原審交通事件卷第十九
    頁反面），從而原審駁回上訴人即原告提起附帶民事訴訟之訴，自屬有據。
  (三)上開刑事訴訟法第四百八十八條規定，係屬法律之明文，自毋庸先行告知上訴人
    始得生效，原審未告知上訴人有關刑事訴訟法所規定得提起附帶民事訴訟，應遵
    守之時間一節，並無違誤；另上訴人於原審所提出之收據證據，除機票係屬原件
    外，其餘醫療費用收據及診斷證明書均屬影本，此等證物均附於原審附民卷內（
    見該卷第五至七頁），上訴人如認有取回留存者，亦得聲請發還原件（影本附卷
    ），自無原審予以沒收之情形，上訴人此項主張亦屬無據。
三、綜上所述，本件上訴人之上訴為無理由，爰不經言詞辯論，應予駁回。
據上論結，應依刑事訴訟法第四百九十條前段、第三百六十八條，判決如主文。
中    華    民    國      九十      年       五       月   三十   日
                              臺灣高等法院高雄分院刑事第六庭
                                  審判長法官  王憲義
                                        法官  陳啟造
                                        法官  張意聰
右正本證明與原本無異。
不得上訴。
                                      書記官  王婉蓉
中    華    民    國      九十      年       六       月    一    日
                                                              Ｊ


司法院資訊處製作；財團法人民間司法改革基金會備份。
